【裁判字號】    95,訴,1321
【裁判日期】    950530
【裁判案由】    毒品危害防制條例
【裁判全文】
臺灣板橋地方法院刑事判決              95年度訴字第1321號
公  訴  人  臺灣板橋地方法院檢察署檢察官
被      告  甲○○
上列被告因毒品危害防制條例案件，經檢察官提起公訴（95年度
毒偵字第2420號），及移送併案審理（95年度毒偵字第3511號）
，被告於準備程序進行中就被訴事實為有罪之陳述，經告知簡式
審判程序之旨，並聽取當事人之意見後，本院裁定由受命法官獨
任進行簡式審判程序，並判決如下：
    主  文
甲○○連續施用第一級毒品，累犯，處有期徒刑壹年。
扣案之注射針筒壹支沒收。
    事  實
一、甲○○曾因搶奪案件，經本院以92年度訴字第1688號判處有
    期徒刑1年2月確定，於民國93年10月30日縮刑期滿執行完畢
    。又曾因施用毒品，經本院以91年度毒聲字第2733號裁定應
    送勒戒處所觀察、勒戒，經觀察、勒戒後，認無繼續施用毒
    品傾向，於民國91年9月11日執行完畢出勒戒所，並經臺灣
    板橋地方法院檢察署於同日以91年度毒偵字第3058號為不起
    訴處分確定。又因施用毒品，經本院以91年度毒聲字第4188
    號裁定應送勒戒處所觀察、勒戒，經觀察、勒戒後，復認無
    繼續施用毒品傾向，於92年2月17日執行完畢出勒戒所，再
    經臺灣板橋地方法院檢察署於同年月18日以91年度毒偵字第
    4044號為不起訴處分確定。另因施用第一級毒品，經本院以
    94年度訴字第2522號判處有期徒刑10月確定，尚在執行中。
    詎其仍未戒除毒癮，竟於觀察、勒戒執行完畢釋放後，5年
    內另基於施用第一級毒品海洛因（以下簡稱海洛因）之概括
    犯意，自94年10月間某日起至95年2月9日，先後多次在臺北
    縣三峽鎮○○街64號居所地及臺北縣鶯歌鎮○○路296巷其
    岳母住處等地，以將海洛因稀釋後，再以針筒注射入體內之
    方式施用海洛因，平均2、3日即施用1次。嗣分別於95年1月
    13 日15時許，為警在臺北縣三峽鎮○○路○段276巷108弄口
    因通緝為警查獲，採尿驗悉；於同年2月9日21時30分許，為
    警在桃園縣桃園市○○街30號3樓之1查獲，並扣得其所有供
    其施用海洛因所用之注射針筒1支，復採尿驗悉。
二、案經桃園縣政府警察局八德分局報告臺灣桃園地方法院檢察
    署檢察官呈請臺灣高等法院檢察署核令移轉臺灣板橋地方法
    院檢察署檢察官偵查起訴，暨臺北縣政府警察局三峽分局報
    告臺灣板橋地方法院檢察署檢察官移送併案審理。
    理  由
一、上揭事實，業據被告甲○○於本院審理中坦承不諱，且其於
    95年1月13日及同年2月9日為警查獲後所採集之尿液，經分
    別送往臺灣檢驗科技股份有限公司以EIA酵素免疫分析法初
    步檢驗，以GC/MS氣相層析質譜儀確認檢驗結果，均有鴉片
    類陽性（嗎啡、可待因陽性）反應，有該公司95年2月3日編
    號CH/2006/10749號、95年2月27日編號CH/2006/20737號濫
    用藥物尿液檢驗報告各乙紙在卷可稽。此外並有為警於95年
    2月9日所扣得被告所有供其施用海洛因所用之注射針筒1支
    扣案可證，足徵被告自白與事實相符，被告施用第一級毒品
    犯行應堪認定。又被告曾因施用毒品，經本院以91年度毒聲
    字第2733號裁定應送勒戒處所觀察、勒戒，經觀察、勒戒後
    ，認無繼續施用毒品傾向，於91年9月11日執行完畢出勒戒
    所，並經臺灣板橋地方法院檢察署於同日以91年度毒偵字第
    3058號為不起訴處分確定。又因施用毒品，經本院以91年度
    毒聲字第4188號裁定應送勒戒處所觀察、勒戒，經觀察、勒
    戒後，復認無繼續施用毒品傾向，於92年2月17日執行完畢
    出勒戒所，再經臺灣板橋地方法院檢察署於同年月18日以91
    年度毒偵字第4044號為不起訴處分確定，有臺灣高等法院被
    告前案紀錄表乙紙附卷足憑。足徵被告經觀察、勒戒執行完
    畢釋放後，5年以內再犯施用毒品危害防制條例第10條第1項
    之罪。本件事證明確，被告犯行洵堪認定。
二、查海洛因為毒品危害防制條例第2條第2項第1款明定之第一
    級毒品，不得持有、施用及販賣。核被告所為係犯毒品危害
    防制條例第10條第1項之罪。其施用海洛因前持有海洛因之
    低度行為應為施用之高度行為所吸收，不另論罪。被告先後
    多次施用海洛因犯行，時間緊接，方法相同，觸犯構成要件
    相同之罪名，顯係基於概括犯意為之，應依連續犯規定論以
    一罪，並依法加重其刑。又被告曾因搶奪案件，經本院以92
    年度訴字第1688號判處有期徒刑1年2月確定，於93年10月30
    日縮刑期滿執行完畢，有前開臺灣高等法院被告前案紀錄表
    乙紙附卷可參，其受有期徒刑之執行完畢，5年以內再犯有
    期徒刑以上之本罪，為累犯，應依法遞加重其刑。公訴人雖
    僅就被告於95年1月27日後之某日起至同年2月9日止施用海
    洛因犯行提起公訴，然檢察官就犯罪事實一部起訴者，其效
    力及於全部，本件被告其餘施用海洛因犯行，分別與前揭論
    罪科刑之施用海洛因部分，有連續犯裁判上一罪關係，已如
    前述，本院自應就屬於裁判上一罪之前開部分一併加以裁判
    。爰審酌施用海洛因後，有短暫興奮及欣快感，而隨之而來
    卻會陷入困倦狀態，長期使用會產生耐藥性及心理、生理依
    賴性，即需增加劑量始可達到主觀相同效果，一旦停止使用
    ，除產生戒斷反應外，易伴有心理之渴藥性，導致施用者無
    法控制自身行為。施用海洛因對身心產生的危害，被告業經
    2次觀察、勒戒卻仍無法戒除施用毒品之惡習，復為本件施
    用海洛因犯行，顯見戒除毒癮之意志薄弱，兼衡其犯罪之動
    機、目的、手段、品行、施用次數及頻率，及坦承犯行之犯
    罪後態度等一切情狀，量處如主文所示之刑，以玆儆懲。至
    於被告雖曾因施用第一級毒品，經本院以94年度訴字第2522
    號判處有期徒刑10月確定，然其於前開案件犯罪行為後有一
    段期間沒有施用，其是戒了一段時間再另行起意施用等情，
    業據被告於本院審理中供承不諱，從而本件與前開案件即無
    連續犯裁判上一罪關係，附此敘明。
三、扣案之注射針筒1支為被告所有供施用海洛因所用之物之事
    實，業據被告供承不諱，爰均依刑法第38條第1項第2款宣告
    沒收。
據上論斷，應依刑事訴訟法第273條之1第1項、第299條第1項前
段，毒品危害防制條例第10條第1項，刑法第11條前段、第56條
、第47條、第38條第1項第2款，判決如主文。
本案經檢察官曾文鐘到庭執行職務。
中    華    民    國    95    年    5     月    30    日
                  刑事第十庭    法  官  張宏節
此正本與原本無異。
如不服本判決應於送達後10日內向本院提出上訴狀
                                書記官  李崇文
中    華    民    國    95    年    5     月    30    日
附錄本案論罪科刑法條全文：
毒品危害防制條例第10條第1項
施用第一級毒品者，處 6 月以上 5 年以下有期徒刑。


司法院資訊處製作；財團法人民間司法改革基金會備份。
